Anamika Kumar

Webentwickler



Telefon +49 1521-1228230

Email

Anamika.panwar@gmail.com

Adresse

Krokodilweg 40, 70499 Stuttgart

Geboren

16.Juli 1985 im Neu-Delhi, Indien

Familienstand

Verheiratet, ein Kind

Sprachen

English - Fließend Deutsch – B1 Stufe

Portfolio

anamikakumar85.github.io/Portfolio

Kurzprofil

Ich habe 5 Jahre Berufserfahrung, die ich in einem indischen Unternehmen gesammelt habe. Nachdem ich meinen Mutterschaftsurlaub erfolgreich abgeschlossen habe, setze ich meine Karriere als Webentwickler wieder fort. Ich wird als energische und engagiere Person wahrgenommen. Ich beherrsche fließend Englisch. Ich suche einen Job als Webentwickler, in der ich meiner Fähigkeiten und Erfahrungen werde.

Berufliche Erfahrungen

November 2014 - August 2019

Elternzeit

January 2009 - October 2014

Magix Tech Services, Indien

Web und Grafik Designerin

- Konzeption und Gestaltung von Logos, Websites und Bannern zur Unterstützung von Kunden-Marketing-Zielen
- Designrichtung, Layout, Satz, Scannen und Farbanpassung von Bildern
- Arbeitete an Printkampagnen, darunter Broschüren, Flyer, Plakate, Broschüren und Newsletter

Ausbildung

September 2019 bis May 2020

Alfatraining GmbH

Ausbildung und Zertifizierung für Webdesigner, Java-Script und PHP-Entwickler. Praktische Übungen durch die Projekte.

Technisches Zertifikat aus Indien

Ausbildung und Zertifizierung für Web&Grafikdesign und Rich-Media-Inhalte von der MAAC (Maya Academy of Advanced Cinematics), Indien

Bachelor of Arts

Universität von Neu-Delhi, Indien.

Diploma in Computer Engineering

Board of Technical Education, Neu-Delhi, Indien

Kenntnisse & Fähigkeiten

- Technologien: HTML5 & CSS, Bootstrap, JavaScript, jQuery, AJAX, node.js, MySQL and PHP.
- Software: Visual Studio Code, Notepad++, Dreamweaver, Adobe Photoshop,
 Adobe Illustrator, Adobe XD, Adobe InDesign.
- Gutes Zeitmanagement.
- Selbständige Lösungsvorschläge bei bestehenden Problemen und Schwierigkeiten.